【裁判字號】    99,抗,202
【裁判日期】    990830
【裁判案由】    本票裁定
【裁判全文】
臺灣臺中地方法院民事裁定  99年度抗字第202號
抗  告  人  丙○○
相  對  人  甲○○
送達代收人  乙○○
上列抗告人與相對人間因聲請本票裁定事件，抗告人對於中華民
國99年8月3日本院司法事務官所為之裁定（99年度司票字第3758
號）提起抗告，本院合議庭裁定如下：
    主    文
抗告駁回。
抗告程序費用新臺幣壹仟元由抗告人負擔。
    理    由
一、按執票人依票據法第123條規定，向本票發票人行使追索權
    時，聲請法院裁定對發票人之財產強制執行者，係屬非訟事
    件，此項聲請之裁定，及抗告法院之裁定，僅依非訟事件程
    序，以審查強制執行許可與否，並無確定實體上法律關係存
    否之效力，而法院僅就本票形式上之要件是否具備予以審查
    ，即為已足，至於當事人間實體上之爭執，應循訴訟程序以
    資解決，要非非訟裁定法院所得審酌（參最高法院56年臺抗
    字第714號、57年臺抗字第76號判例意旨）。
二、本件相對人主張：其執有抗告人所簽發如原裁定所示之本票
    2紙（下稱系爭本票），並免除作成拒絕證書，詎屆期提示
    未獲付款，爰依票據法第123條規定聲請裁定許可強制執行
    等情，已據其提出系爭本票為證。原裁定予以准許，即無不
    合。
三、本件抗告意旨略以：其雖有以汽車抵押借款方式，向相對人
    借款，並簽發系爭本票與相對人，惟抗告人每月均按時繳付
    利息，已繳至民國99年5月3日，是相對人聲請系爭本票裁定
    ，其中面額新台幣（下同）50000元本票部分利息之起算日
    ，請求自98年4月3日起算；面額40000元部分利息之起算日
    ，請求自98年6月30日起算，顯有不當，原審法院未審酌於
    此，遽然裁定准許相對人就系爭本票及上開利息為強制執行
    ，其原裁定顯非適法，爰依法提起抗告，請廢棄原裁定；並
    請求執行處停止強制執行云云。惟查，抗告人前開主張之情
    節，均屬原因關係之抗辯等實體上爭執，依前開說明，應由
    抗告人另行提起訴訟解決，尚非本件非訟事件所得審究，仍
    應准為強制執行之裁定。另本院執行處其後是否依該本票裁
    定予以強制執行乙節，亦非本件所得斟酌處理。從而，
    本件抗告為無理由，應予駁回。
四、據上論結，本件抗告為無理由，依非訟事件法第46條、第21
    條第2項、第24條第1項，民事訴訟法第495條之1第1項、第
    449條第1項、第78條，裁定如主文。
中    華    民    國    99    年      8  月     30    日
                  民事第四庭  審判長法  官   楊國精
                                    法  官   王鏗普
                                    法  官   黃文進
以上正本係照原本作成。
本件不得再抗告。
中    華    民    國    99    年    8    月    30    日
                                    書記官

司法院資訊處製作；財團法人民間司法改革基金會備份。
